---
title: "Exemplo"
date: "`r Sys.Date()`"
output:
  rmdformats::readthedown:
    highlight: kate
    self_contained: true
    thumbnails: false
    lightbox: false
---

```{r knitr_init, echo=FALSE, results="asis", cache=FALSE}
library(knitr)
library(rmdformats)
library(DT)

## Global options
options(max.print = "75")
opts_chunk$set(echo = FALSE,
	             cache = FALSE,
               prompt = FALSE,
               tidy = FALSE,
               comment = NA,
               message = FALSE,
               warning = FALSE)
opts_knit$set(width = 75)
```

# Código e Tabelas

## Escrita realçada.

Escrita realçada no código.

```{r sh, echo=TRUE, eval=TRUE}
library(ggplot2)
library(dplyr)

not_null <- function (v) {
  if (!is.null(v)) return(paste(v, "not null"))
}

data(iris)
tab <- iris %>%
  group_by(Species) %>%
  summarise(Sepal.Length = mean(Sepal.Length),
            Sepal.Width  = mean(Sepal.Width),
            Petal.Length = mean(Petal.Length),
            Petal.Width  = mean(Petal.Length))
```


## Estudando a famosa tabela `IRIS`

Here is the structure of the `iris` dataset.

```{r iris_str, echo=TRUE}
str(iris)
```

E uma citação de bloco :

> Opa ! Que citação de bloco legal temos aqui. Bem mais bonita que uma clássica Lorem Ipsum, realmente.

E nós poderiamos incluir [include links](https://github.com/juba/rmdformats) ou simplificar uma URLs assim : https://github.com/juba/rmdformats

## Tabela

Aqui está um exemplo de saída de uma tabela.

```{r iris_table}
kable(tab)
```

Aqui está um exemplo de saida `DT:datatable` .

```{r iris_dt}
DT::datatable(tab)
```



Aqui nós mostramos uma tabela cruzada crosstab mostrada em várias formas diferentes com a interface "pílulas". Para fazer isso apenas passe o resultado de `table()` para a função `pilltabs()`.

```{r iris_pilltabs, results="asis"}

iris$seplc <- cut(iris$Sepal.Length,3)
tab <- table(iris$Species, iris$seplc)
pilltabs(tab)

```

# Um pouco de Matemática + AJAX - Mathjax

Uma equação incrivelmente complexa :

$$ y = \sqrt{\frac{1}{x}} $$


# Mostrando Figuras.

Isto aqui é um histograma.

```{r iris_hist}
ggplot(data=iris) +
    geom_histogram(aes(x=Petal.Width)) +
    facet_grid(Species~.)

```

E um maravilhoso scatterplot, com uma legenda.

```{r iris_scatter1, fig.cap="Isto é uma legenda."}
ggplot(data=iris) + geom_point(aes(x=Petal.Width, y=Petal.Length, color=Species))
```


